臺灣臺中地方法院刑事判決　　　　　　　　　　　　九十一年度訴字第二一０二號
　　公　訴　人　臺灣臺中地方法院檢察署檢察官
　　被　　　告　甲○○
右列被告因毒品危害防制條例案件，經檢察官提起公訴（九十一年度毒偵字第一九五
六號），本院判決如左：
    主  文
甲○○連續施用第一級毒品，處有期徒刑柒月。扣案之注射針筒貳支均沒收。
    事  實
一、甲○○前因施用毒品案件，經觀察、勒戒後，認無繼續施用毒品之傾向，業經臺
    灣臺中地方法院檢察署檢察官於民國九十一年一月十四日（公告日期為九十一年
    一月十五日），以九十年度毒偵字第五九０九號不起訴處分書為不起訴處分確定
    。詎其猶不知悔改，於前開不起訴處分後五年內，復基於施用第一級毒品海洛因
    之概括犯意，自九十一年六月二十三日起至九十一年七月三日止，在其台中市北
    屯區水湳里永和巷八號住處房間內，以食鹽水將第一級毒品海洛因稀釋再以注射
    針筒注射於手臂血管內之方式，連續施用第一級毒品海洛因三次。嗣於九十一年
    七月三日二十一時許，為警於其前開住處查獲，並扣得其所有供注射第一級毒品
    海洛因所用之注射針筒二支。後經本院以九十一年度毒聲字第一八０六號刑事裁
    定送觀察、勒戒後，認有繼續施用毒品之傾向，而再經臺灣臺中地方法院檢察署
    檢察官於九十一年七月十八日，以九十一年度聲戒字第六七０號聲請書向本院聲
    請裁定令入戒治處所施以強制戒治。
二、案經台中市警察局第五分局移請臺灣臺中地方法院檢察署檢察官偵查起訴。
    理  由
一、前揭事實業據被告甲○○於警訊時及本院審理時坦承不諱，並經證人游英祝證述
    明確，復有台中市衛生局煙毒尿液檢驗成績書、台中市警察局第五分局四平派出
    所委託鑑驗尿液代號與真實姓名對照表、中山醫學大學附設醫院藥物濫用檢測中
    心篩檢報告、扣押筆錄、扣押物品目錄表、現場圖、相片、扣押物品清單與臺灣
    臺中地方法院檢察署檢察官九十一年度聲觀字第八七一號聲請書、九十年度偵字
    第五九０九號不起訴處分書、九十一年聲戒字第六七０號聲請書與本院九十一年
    度毒聲字第一八０六號刑事裁定附卷可稽，並有注射針筒二支扣案可資佐證。且
    被告於偵查中經檢察官當庭勘驗其身體，發現其雙手手肘血管皆有施打第一級毒
    品海洛因之痕跡，亦有九十一年七月四日訊問筆錄一份附於偵查卷可憑。本件事
    證明確，被告犯行洵堪認定。
二、按「犯第十條之罪者，檢察官應先將被告送勒戒處所觀察、勒戒，其期間不得逾
    一月。」、「經觀察、勒戒後，無繼續施用毒品傾向者，應由檢察官為不起訴之
    處分；有繼續施用毒品之傾向者，由檢察官聲請法院裁定令入戒治處所施以強制
    戒治，其期間為一年。但自首者，得以保護管束代之」、「依前項規定為不起訴
    處分後，五年內再犯第十條之罪，經觀察、勒戒後，認有繼續施用毒品之傾向或
    三犯以上者，不適用前項之規定。但應由檢察官聲請法院裁定先令入戒治處所施
    以強制戒治。」，毒品危害防制條例第二十條第一、二、三項定有明文。再按海
    洛因係毒品危害防制條例第二條第二項第一款所規定之第一級毒品。查被告前因
    施用毒品案件，經觀察、勒戒後，認無繼續施用之傾向，而經臺灣臺中地方法院
    檢察署檢察官為不起訴處分，其於不起訴處分後五年內，再施用毒品而經觀察、
    勒戒後，認有繼續施用毒品之傾向，而經檢察官向本院聲請裁定令入戒治處所施
以強制戒治等事實，業如前述，則被告係犯毒品危害防制條例第十條第一項之罪
    ，殆無疑義。
三、核被告所為，係犯毒品危害防制條例第十條第一項之施用第一級毒品罪。其施用
    前持有海洛因之低度行為，已為施用之高度行為所吸收，不另論罪。被告先後三
    次施用第一級毒品海洛因之犯行，時間緊接，犯罪構成要件相同，顯係基於概括
    犯意為之，屬連續犯，依刑法第五十六條之規定，應以一罪論，並加重其刑。爰
    審酌被告犯罪之動機、目的、手段及其前經觀察、勒戒，並經檢察官不起訴處分
    後猶故態復萌，再次施用毒品不輟，無視於毒品對自身健康之戕害及國家對杜絕
    毒品犯罪之禁令，惟施用毒品者均有相當程度之生理成癮性及心理依賴性，其犯
    罪心態與一般刑事犯罪之本質並不相同，應側重適當之醫學治療及心理矯治為宜
    ，及被告犯罪後坦承犯行之犯罪態度等一切情狀，量處如主文所示之刑，以資懲
    儆。
四、又毒品危害防制條例第十八條第一項前段所稱「專」供施用毒品之器具，係指器
    具本身性質上「專」供施用毒品之用者為限，若通常可以供他項用途之器具，以
    之代用，或將本供為他用途之器具拼湊後，以供施用，均非屬之（見台灣高等法
    院八十八年法律座談會研討結果）；則被告於前開時、地為警查獲所扣得之注射
    針筒二支，雖係供被告施用第一級毒品海洛因之用，惟該注射針筒通常可供其他
    醫療上注射用途，亦據被告供述在卷，則尚不得依前開規定宣告沒收銷燬之；但
    前開扣案之注射針筒二支，係被告所有供施用第一級毒品海洛因所用之物，業據
    被告供述在卷，爰依刑法第三十八條第一項第二款之規定，宣告沒收。
五、據上論斷，應依刑事訴訟法第二百九十九條第一項前段，毒品危害防制條例第十
    條第一項、第二十條第三項，刑法第十一條前段、第五十六條、第三十八條第一
    項第二款，判決如主文。
中      華      民      國      九十一    年      九      月    三十    日
                                臺灣臺中地方法院刑事第七庭
                                        法  官  陳  卿  和
右正本證明與原本無異。
如不服本判決，應於判決送達後十日內向本院提出上訴狀( 應附繕本 )，上訴於臺灣
高等法院臺中分院。
                                        書記官
中      華      民      國    九十一     年      九       月    三十    日
【附錄本案論罪科刑法條全文】
毒品危害防制條例第十條第一項、第二項：
施用第一級毒品者，處六月以上五年以下有期徒刑。
施用第二級毒品者，處三年以下有期徒刑。
